ACORDAO-COMPLETO-2386800

ACÓRDÃO 1064/2020 ATA 4/2020 - SEGUNDA CÂMARA

VISTOS, relatados e discutidos estes autos de Prestação de Contas, ora em fase de Embargos de Declaração opostos pelo Sr. João Ponciano de Oliveira Dias em face do Acórdão 1942/2019-TCU-Segunda Câmara, corrigido pelo Acórdão 3.099/2019 deste mesmo Colegiado, em razão de erro material detectado em relação à grafia da razão social de uma das empresas responsabilizadas neste processo;
ACORDAM os Ministros do Tribunal de Contas da União, reunidos em Sessão de 2ª Câmara, diante das razões expostas pelo Relator e com fundamento nos arts. 32, inciso II, e 34 da Lei 8.443, de 16/7/1992, combinados com os arts. 143, inciso V, alínea "d", 277, inciso III, 280, § 1º, inciso II, e 287 do Regimento Interno do TCU e com o Enunciado 145 da Súmula de Jurisprudência predominante deste Tribunal, em:
9.1. não conhecer dos Embargos Declaratórios em exame, refutando, de qualquer modo, pelas razões consignadas no Voto que fundamenta esta deliberação, as matérias de ordem pública suscitadas pelo Sr. João Ponciano de Oliveira Dias na presente etapa processual;
9.2. retificar, por inexatidão material, os Acórdãos 5.602/2012 (peça 14, p. 21-24) , 1.347/2015 (peça 389) e 5.302/2019 (peça 497) , todos de 2ª Câmara, de modo que onde se lê "Dental Alencar Imp. Exp. Comércio e Representações Ltda", leia-se "Dental Alencar Importação e Exportação, Comércio e Representação Ltda", mantendo-se inalterados os demais termos das deliberações ora retificadas;
9.3. dar ciência desta decisão ao embargante, assim como à Fundação Nacional de Saúde (Funasa) , à Procuradoria da República em Roraima e à Superintendência Estadual da Funasa em Roraima, fazendo remissão, no caso desses três últimos destinatários, respectivamente, aos Ofícios 0075/2013, 0074/2013 e 0065/2013, expedidos pela extinta Secretaria de Controle Externo do TCU no Estado de Roraima em 28/1/2013 (peças 131, 132 e 138) .

Prestação de Contas Simplificada da Coordenação-Regional da Fundação Nacional de Saúde no Estado de Roraima (Funasa/RR) referente ao exercício de 2006, ora em fase de Embargos de Declaração opostos por João Ponciano de Oliveira Dias em face do Acórdão 1.942/2019-TCU-2ª Câmara, corrigido pelo Acórdão 3.099/2019 deste mesmo colegiado, em razão de erro material detectado em relação à grafia de um dos responsáveis.

Segunda Câmara

Fundação Nacional de Saúde/Coordenação-Regional no Estado de Roraima (Funasa/RR) e Município de Brasiléia-AC.

3. Responsáveis/Interessados/Recorrentes:
3.1. Responsáveis: Antônio Elieney Vieira da Silva (CPF XXX.729.324-XX), Aurean Leal dos Santos (CPF XXX.749.642-XX), Consepro Construção e Projetos Ltda. (CNPJ 84.048.032/0001-57), Dental Alencar Importação e Exportação, Comércio e Representação Ltda. (CNPJ 05.377.160/0001-78), Distribuidora Bringel Ltda. (CNPJ 00.525.580/0001-30), Fatima Maria do Nascimento (CPF XXX.616.524-XX), Frederico Leitão de Oliveira (CPF XXX.763.742-XX), Gerson Barbosa Lima (CPF XXX.734.762-XX), José Antônio Mateus de Sousa (CPF XXX.783.583-XX), João Ponciano de Oliveira Dias (CPF XXX.509.702-XX), Marcia Souza da Rocha Silva (CPF XXX.541.572-XX), Namis Levino da Silva Filho (CPF XXX.805.552-XX), Ramiro José Teixeira e Silva (CPF XXX.339.942-XX), Rina Márcia Leite Dias (CPF XXX.532.152-XX), Roberto Pereira Ferreira (CPF XXX.514.212-XX), Roger William Nascimento Ribeiro (CPF XXX.538.712-XX), Roraima Taxi Aéreo Ltda. (CNPJ 03.562.954/0001-86) e Walter de Oliveira Mello (CPF XXX.690.172-XX).
3.2. Embargante: João Ponciano de Oliveira Dias (CPF XXX.509.702-XX).

13.1. Ministros presentes: Ana Arraes (Presidente), Aroldo Cedraz (Relator) e Raimundo Carreiro.
13.2. Ministro-Substituto convocado: Augusto Sherman Cavalcanti.
13.3. Ministro-Substituto presente: André Luís de Carvalho.

AROLDO CEDRAZ

Ministro Aroldo Cedraz.

Trata-se de Prestação de Contas Simplificada da Coordenação-Regional da Fundação Nacional de Saúde no Estado de Roraima (Funasa/RR) referente ao exercício de 2006, ora em fase de Embargos de Declaração opostos por João Ponciano de Oliveira Dias (peça 500) em face do Acórdão 3099/2019-TCU-Segunda Câmara (peça 454) .
2.	O presente processo de contas foi inicialmente apreciado quanto ao mérito por meio do Acórdão 5602/2012-TCU-Segunda Câmara (peça 14, p. 21-24) , mediante o qual esta Corte de Contas, sob a relatoria do eminente Ministro José Jorge, decidiu, entre outros encaminhamentos, julgar irregulares as contas de diversos responsáveis, entre eles o ora embargante, condenando-os em débito na medida do envolvimento de cada um nas irregularidades apuradas nos autos e aplicando-lhes multa proporcional ao dano com fundamento no art. 57 da Lei 8.443, de 16/7/1992.
3.	Para melhor compreensão do presente feito, seguem colacionados abaixo alguns dispositivos do referido Acórdão 5602/2012-TCU-Segunda Câmara:
"9.4. com fundamento nos arts. 1º, inciso I, 16, inciso III, alínea "c", e § 2º da Lei nº 8.443, de 16 de julho de 1992, c/c os arts. 19 e 23, inciso III, da mesma Lei, e com arts. 1º, inciso I, 209, inciso II, e § 4º, 210 e 214, inciso III, do Regimento Interno, julgar irregulares as contas dos responsáveis: Srs. Ramiro José Teixeira e Silva (CPF: XXX.339.942-XX) ; Fátima Maria do Nascimento (CPF: XXX.616.524-XX) , João Ponciano de Oliveira Dias  (CPF: XXX.509.702-XX) , e Roberto Pereira Ferreira (CPF:XXX.514.212-XX) ;
9.5. condenar, solidariamente, os responsáveis abaixo arrolados ao pagamento das quantias a seguir especificadas, com a fixação do prazo de quinze dias, a contar das notificações, para comprovarem, perante o Tribunal (art. 214, inciso III, alínea "a", do Regimento Interno) , o recolhimento das dívidas aos cofres do Tesouro Nacional atualizadas monetariamente e acrescidas dos juros de mora, calculados a partir das datas discriminadas, até a data dos recolhimentos, na forma prevista na legislação em vigor; aplicando-lhes a multa prevista no art. 57 da Lei 8.443, de 16 de julho de 1992, c/c o art. 267 do Regimento Interno, com a fixação do prazo de quinze dias, a contar das notificações, para comprovarem, perante o Tribunal (art. 214, inciso III, alínea "a", do Regimento Interno) , o recolhimento das dívidas à Fundação Nacional de Saúde - Funasa, atualizadas monetariamente desde a data do Acórdão que vier a ser proferido até a dos efetivos recolhimentos, se forem pagas após o vencimento, na forma da legislação em vigor;
9.5.1. Srs. Ramiro José Teixeira e Silva (CPF: XXX.339.942-XX) ; Fátima Maria do Nascimento (CPF: XXX.616.524-XX) , João Ponciano de Oliveira Dias (CPF: XXX.509.702-XX) , e Roraima Taxi Aéreo Ltda. (CNPJ: 03.562.954/0001-86) :
	Valor original (R$) 
	Data da ocorrência

	158.361,66
	19/4/2006

	203.796,66
	26/4/2006

	31.724,65
	28/4/2006

9.5.2. Srs. Ramiro José Teixeira e Silva (CPF: XXX.339.942-XX) ; Roberto Pereira Ferreira (CPF:XXX.514.212-XX; e a empresa Dental Alencar Imp. Exp. Comércio e Representações Ltda. (CNPJ: 05.377.160/0001-78) :
	Valor original (R$) 
	Data da ocorrência

	8.485,14
	19/5/2006

9.5.3. Srs. Ramiro José Teixeira e Silva (CPF: XXX.339.942-XX; Aurean Leal dos Santos (CPF: XXX.749.642-XX) ; Antonio Elieney Vieira da Silva (CPF: XXX.729.324-XX) ; e a empresa Distribuidora Bringel Ltda. (CNPJ: 00.525.580/0001-30) :
	Valor original (R$) 
	Data da ocorrência

	52.210,91
	3/10/2006

	79.197,87
	3/10/2006

	138.992,82
	23/10/2006

	21.584,02
	27/11/2006

	28.081,48
	22/12/2006

9.5.4. Srs. Ramiro José Teixeira e Silva (CPF: XXX.339.942-XX; Aurean Leal dos Santos (CPF: XXX.749.642-XX) ; Antonio Elieney Vieira da Silva (CPF: XXX.729.324-XX) ; e a empresa Dental Alencar Imp. Exp. Comércio e Representações Ltda. (CNPJ: 05.377.160/0001-78) :
	Valor original (R$) 
	Data da ocorrência

	26.600,29
	27/11/2006

	56.481,30
	19/12/2006

	25.392,00
	26/12/2006

9.6. com fundamento no art. 57 da Lei 8.443, de 16 de julho de 1992, c/c o art. 267 do Regimento Interno do TCU, aplicar multa aos responsáveis abaixo especificados, em seus respectivos valores, fixando-lhes o prazo de quinze dias, a contar das notificações, para comprovarem, perante o Tribunal (art. 214, inciso III, alínea "a", do Regimento Interno) , o recolhimento das dívidas aos cofres do Tesouro Nacional, atualizadas monetariamente desde a data do Acórdão que vier a ser proferido até a dos efetivos recolhimentos, se forem pagas após o vencimento, na forma da legislação em vigor; 
9.6.1. Srs. Ramiro José Teixeira e Silva, multa no valor de R$ 40.000,00 (quarenta mil reais) ;
9.6.2. Fátima Maria do Nascimento, multa no valor de R$ 8.000,00 (oito mil reais) ; 
9.6.3. João Ponciano de Oliveira Dias, multa no valor de R$ 8.000,00 (oito mil reais) ;
9.6.4. Aurean Leal dos Santos, multa no valor de R$ 15.000,00 (quinze mil reais) ; 
9.6.5. Antonio Elieney Vieira da Silva, multa no valor de R$ 8.000,00 (oito mil reais) ; 
9.6.6. Roberto Pereira Ferreira, multa no valor de R$ 1.000,00 (um mil reais) ;
9.6.7. Dental Alencar Imp. Exp. Comércio e Representações Ltda., multa no valor de R$ 20.000,00 (vinte mil reais) ;
9.6.8. Distribuidora Bringel Ltda., multa no valor de R$ 20.000,00 (vinte mil reais) ;
9.6.9. Roraima Taxi Aéreo Ltda., multa no valor de R$ 30.000,00 (trinta mil reais) ." (negritos não constam no original) 
4.	Essa deliberação condenatória foi questionada em sede de Recursos de Reconsideração interpostos pelos Srs. Roberto Pereira Ferreira (peças 175 e 176) , Antonio Elieney Vieira da Silva (peça 212) e Ramiro José Teixeira e Silva (peças 220 a 277) e pela Distribuidora Bringel Ltda. (peça 185) , apelos estes apreciados, já sob minha relatoria, por meio do Acórdão 1942/2019-TCU-Segunda Câmara (peça 449) , corrigido pelo Acórdão 3.099/2019 deste mesmo colegiado (peça 454) , em razão de erro material detectado em relação à grafia da razão social de uma das empresas responsabilizadas. Eis o teor do aludido Acórdão 1.942/2019:
"9.1. conhecer dos Recursos de Reconsideração em exame, para, no mérito, negar provimento àqueles interpostos pelo Sr. Roberto Pereira Ferreira e pela Distribuidora Bringel Ltda. e dar provimento parcial aos recursos dos Srs. Antonio Elieney Vieira da Silva e Ramiro José Teixeira e Silva, de modo a:
9.1.1. reduzir do débito de que trata o subitem 9.5.1 do acórdão recorrido o montante original de R$ 147.229,64 (cento e quarenta e sete mil, duzentos e vinte e nove reais e sessenta e quatro centavos) , referente a pagamentos cuja regularidade restou comprovada nesta fase recursal, atribuindo-se a seguinte composição à dívida remanescente:
	Valor original (R$) 
	Data da ocorrência

	11.132,02
	19/4/2006

	203.796,66
	26/4/2006

	31.724,65
	28/4/2006

9.1.2. tornar insubsistentes os subitens 9.5.3 e 9.5.4 da deliberação recorrida, tendo em vista a imprecisão do método de cálculo adotado para definição do débito indicado nos referidos dispositivos;
9.2. nos termos do art. 281 do Regimento Interno do TCU, estender os efeitos dos subitens 9.1.1 e 9.1.2 supra à Sr.ª Fátima Maria do Nascimento, aos Srs. Aurean Leal dos Santos, João Ponciano de Oliveira Dias, Roberto Pereira Ferreira e às empresas Dental Alencar Imp. Exp. Comércio e Representação Ltda., Distribuidora Bringel Ltda. e Roraima Taxi Aéreo Ltda.;
9.3. restituir o processo ao Ministro sucessor do Relator a quo, para que avalie a pertinência de se promover o saneamento dos autos com vistas a um novo julgamento de mérito acerca dos indícios de sobrepreço na contratação das empresas Distribuidora Bringel Ltda. (Contrato 019/2005) e Dental Alencar Imp. Exp. Comércio e Representações Ltda. (Contrato 020/2005) ;
9.4. dar ciência desta decisão aos recorrentes e demais responsáveis arrolados nos autos, ao Presidente da Fundação Nacional de Saúde (Funasa) , ao Procurador-Chefe da Procuradoria da República no Estado de Roraima, à Superintendente Estadual da Funasa em Roraima e ao Coordenador-Geral de Cobrança e Recuperação de Créditos da Procuradoria-Geral Federal, fazendo remissão, no caso desses quatro últimos destinatários, respectivamente, aos Ofícios 0075/2013, 0074/2013 e 0065/2013, expedidos pela Secretaria do TCU no Estado de Roraima em 28/1/2013 (peças 131, 132 e 138) , e ao Ofício 00018/2018/CGCOB/PGF/AGU de 17/7/2018 (peça 441) ."
5.	Esse desfecho processual alcançado com a prolação do Acórdão 1942/2019-TCU-Segunda Câmara (peça 449) sofreu nova alteração, dessa feita em sede de Embargos de Declaração opostos pela Distribuidora Bringel Ltda. (peça 484) , os quais, novamente sob minha relatoria, foram conhecidos e parcialmente acolhidos com efeito infringente (Acórdão 5302/2019-TCU-Segunda Câmara; peça 497) , de modo a incluir naquele Acórdão 1.942/2019 o subitem 9.1.3 com a seguinte redação:
"9.1.3. como consequência do encaminhamento adotado acima nos subitens 9.1.1 e 9.1.2 do presente decisum, tornar insubsistentes os subitens 9.6.4, 9.6.5 e 9.6.8 do Acórdão 5602/2012-TCU-Segunda Câmara e reduzir para R$ 12.000,00 (doze mil reais) , R$ 5.000,00 (cinco mil reais) , R$ 5.000,00 (cinco mil reais) , R$ 1.500,00 (mil e quinhentos reais) , R$ 18.500,00 (dezoito mil e quinhentos reais) o valor das multas arbitradas, respectivamente, nos subitens 9.6.1, 9.6.2, 9.6.3, 9.6.7 e 9.6.9 daquela deliberação de 2012 em desfavor de Ramiro José Teixeira e Silva (CPF XXX.339.942-XX) , Fátima Maria do Nascimento (CPF XXX.616.524-XX) , João Ponciano de Oliveira Dias (CPF XXX.509.702-XX) , Dental Alencar Imp. Exp. Comércio e Representações Ltda. (CNPJ 05.377.160/0001-78) e Roraima Taxi Aéreo Ltda. (CNPJ 03.562.954/0001-86) ;" (Acórdão 5302/2019-TCU-Segunda Câmara; peça 497; negrito não consta no original) .
6.	Nos Embargos de Declaração opostos pelo Sr. João Ponciano de Oliveira Dias (peça 500) em face do Acórdão 3099/2019-TCU-Segunda Câmara (peça 454) constam as seguintes alegações:
"1.1.1 - QUANTO AO CONHECIMENTO E TEMPESTIVIDADE - DIVERSAS PARTES NO POLO PASSIVO COM PROCURADORES DISTINTOS
Vejamos o que determina o Regimento Interno do TCU (RESOLUÇAO Nº 155, DE 4 DE DEZEMBRO DE 2002) :
[seguem colacionados nos embargos o art. 298, caput, do Regimento Interno do TCU e o art. 229, caput e §§ 1º e 2º, da Lei 13.105, de 16/3/2015 (Código de Processo Civil) ]
Diante do que alhures foi exposto, torna-se o presente Recurso de Embargos de Declaração apto ao correlato conhecimento, posto que preenche os pressupostos inerentes a espécie, concomitante, é tempestivo.
SINOPSE FÁTICA
1.1. Com efeito, avulta em relevo que, apenas e tão somente este Procurador judicial do ora embargante foi intimado pessoalmente da decisão em comento;
1.2. Todavia, vejamos o teor da decisão ora em reexame, verbis:
[segue transcrito nos embargos o sumário da deliberação embargada]
I - Com efeito, data venia há no decisum pontos contraditórios, omissos, ambíguos e obscuros que precisam ser esclarecidos até para efeito de prequestionamento repetitivo da matéria.
II - Trazemos no limiar do contexto nulidade absoluta, pela existência de matéria de ordem pública, eis que aspectos importantes da defesa não restaram devidamente apreciados, implicando em transgressão ao princípio da inafastabilidade da jurisdição.
III - Por seu turno, cumpre destacar que o manejo destes embargos de declaração tem como escopo (...) sanar uma omissão atinente a questões relevantes trazidas pelo embargante e não abordadas pelo relator, eis que a decisão de igual modo não individualizou de modo percuciente as condutas dos responsáveis;
IV - A prova da assertiva alhures ressai justamente na AUSÊNCIA DE AFERIÇAO DA RESPONSABILIDADE QUANTO AO PAGAMENTO NO ÂMBITO DA FUNASA, que também não foi devidamente apreciado, vejamos:
[seguem colacionados nos embargos os arts. 5º, caput e incisos I a IX, e 6º da Lei 8.443/1992]
Ora Exa., até a presente data não restou sequer provado que o Recorrente, perante a Funasa, tinha responsabilidade orçamentária, posto que não efetuava tais pagamentos, o Embargante apenas e tão somente ali exercia uma função comissionada.
Com efeito, por outro lado, verifica-se que a penalidade foi aplicada de maneira absurdamente excessiva e em total desalinho às determinações consignadas na Lei Orgânica deste sodalício, verbi gratia:
[segue colacionado nos embargos o art. 12, caput e inciso I, da Lei 8.443/1992]
O Recorrente, como facilmente se constata, não teve a sua conduta devidamente individualizada, em sentido contrário, recebeu uma penalidade genérica.
Destarte, se verifica pela penalidade em apreço, que não houve uma aferição amoldada no princípio da razoabilidade, e sim, se deu azo a uma pura incoerência lógica por conta de uma punição exagerada e fora do direito.
2.1.1 - AUSÊNCIA DE INTIMAÇÃO PRÉVIA PARA DEFESA NA PRESTAÇÃO DE CONTA - TRANSGRESSÃO AOS POSTULADOS CONSTITUCIONAIS DA AMPLA DEFESA E CONTRADITÓRIO INOBSERVADOS.
1) Segundo alude a motivação da condenação imposta, foi rejeitada a prestação de contas apresentada pelo gestor e responsável pela Funasa;
Pois bem,
2) Em momento algum, foi o Recorrente intimado a realizar a correlata prestação de contas, notadamente em procedimento administrativo antecedente, sendo assim foi totalmente sufragado o seu direito a defesa.
3) Ora, se este colendo tribunal entendeu que o recorrente tinha a responsabilidade de efetuar o pagamento - e assim o penalizou - porque não lhe ofertou o direito simultâneo de prestar contas???" (peça 127, p. 3-7) 
7.	Com base nessa argumentação, o Sr. João Ponciano de Oliveira Dias encerra seus embargos com os seguintes pedidos:
"a) Que, de maneira supletiva, seja aplicada a hipótese do art. 229 do CPC, haja a vista a pluralidade de réus e os seus respectivos procuradores;
b) Seja conhecido e admitido o presente Recurso de Embargos de Declaração como efeito modificativo - eis que reúne as condições de admissibilidade e pressupostos;
c) Que sejam acatadas as teses defensivas e, em corolário, reformada a decisão atacada, excluindo o Recorrente da aludida penalidade em face de sua absoluta ausência de responsabilidade nos pagamentos, sendo portanto parte ilegítima;
d) Caso se entenda de modo diverso, que sejam anulados todos os atos administrativos processuais que declinaram na aqui combatida penalidade e, com fulcro no princípio da ampla defesa, seja oportunizado ao Recorrente apresentar a sua prestação de contas." (peça 500, p. 8) .
8.	Protesta, por fim, o embargante "pela produção de todos os meios de provas em direito admitidos, como juntada posterior de documentos." (peça 500, p. 8) .
	É o Relatório.

8.1. Pedro de Alcantara Duque Cavalcanti (OAB/RR 125), representando João Ponciano de Oliveira Dias (procuração à peça 120);
8.2. Rosa Leomir Benedeti Gonçalves (OAB/RR 561), representando Ramiro José Teixeira e Silva (procurações às peças 124 e 278);
8.3. Álvaro Luiz Miranda Costa Júnior (OAB/DF 29.760), Ana Carolina Mazoni (OAB/DF 31.606), Ana Luiza Queiroz Melo Jacoby Fernandes (OAB/DF 51.623), Andrea França de Souza (OAB/RJ 5.647), Carla Mayrink Santos Moraes (OAB/DF 27.789), Cristiana Muraro Fracari (OAB/DF 48.254), Franrobson Rodrigues Ribeiro (OAB/AM 5.441), Gustavo Valadares (OAB/DF 18.669), Ielton Carvalho Piancó (OAB/DF 47.965), Jaques Fernando Reolon (OAB/DF 22.885), Jorge Ulisses Jacoby Fernandes (OAB/DF 6.546), Katia Clea Barbosa de Vasconcelos (OAB/AM 5.986), Marcelo Augusto Andrade de Oliveira (OAB/AM 3.632), Mariana Ribeiro de Melo Pereira (OAB/DF 52.393), Murilo Queiroz Melo Jacoby Fernandes (OAB/DF 41.796), Raffo Lima Ramos (OAB/AM 4.059), Rómulo Luiz Vieira dos Santos (OAB/RJ 137.342), Victor Matheus Scholze de Oliveira (OAB/DF 39.503), Waldir de Souza Tavares (OAB/AM 2.265), Waldir Lincoln Pereira Tavares (OAB/AM 3.998) e outros, representando a Distribuidora Bringel Ltda. (procurações, substabelecimento e revogação às peças 119, 122, 169, 339, 433 e 495); 
8.4. Denise Silva Gomes (OAB/RR 126-B), Dione da Fonseca Passos Bittencourt (Defensora Pública Federal, OAB não informada), Fabio de Almeida Alencar (OAB/RR 390), Francisco de Assis Martins Neto (OAB/PB 17.735), Frederico Silva Leite (OAB/RR 154), Isis Petrusinas (OAB/SC 25.048), José Aparecido Correia (OAB/RR 169), José Demontiê Soares Leite (OAB/RR 128-B), Maria Emilia Brito Silva Leite (OAB/RR 087-B), Rinaldo Mouzalas de Souza e Silva (OAB/PB 11.589), Rodrigo Guarienti Rorato (OAB/RR 300-A), Valberto Alves de Azevedo Filho (OAB/PB 11.477), Vital Borba de Araújo Junior (OAB/PB 11.783) e outros, representando outros responsáveis (procurações às peças 121, 123, 125 e 181).

Não atuou.

PRESTAÇÃO DE CONTAS SIMPLIFICADA. FUNASA/RR - EXERCÍCIO DE 2006. IRREGULARIDADES IDENTIFICADAS PELA CONTROLADORIA-GERAL DA UNIÃO NO EXAME DAS CONTAS E EM PROCEDIMENTO DE FISCALIZAÇÃO. PAGAMENTOS POR SERVIÇOS NÃO EXECUTADOS DE TÁXI-AÉREO. SUPERFATURAMENTO NA AQUISIÇÃO DE MEDICAMENTOS, MATERIAIS QUÍMICO-CIRÚRGICOS, ODONTOLÓGICOS E LABORATORIAIS. CONTAS REGULARES COM RESSALVA E IRREGULARES. CONDENAÇÃO EM DÉBITO. MULTA (ACÓRDÃO 5.602/2012-TCU-2ª CÂMARA). RECURSO DE RECONSIDERAÇÃO. CONHECIMENTO. RAZÕES SUFICIENTES PARA REFORMAR PARCIALMENTE O JULGADO. REDUÇÃO DE UM DOS DÉBITOS APURADOS NOS AUTOS. IMPRECISÃO DO MÉTODO DE CÁLCULO ADOTADO PARA DEFINIÇÃO DE OUTRO DÉBITO. PROVIMENTO PARCIAL DE ALGUNS DOS RECURSOS (ACÓRDÃO 1.942/2019-TCU-2ª CÂMARA). EMBARGOS DE DECLARAÇÃO OPOSTOS POR UM DOS RESPONSÁVEIS CONDENADOS NOS AUTOS. EXISTÊNCIA DE CONTRADIÇÃO NA DELIBERAÇÃO EMBARGADA. DECLARATÓRIOS CONHECIDOS E ACOLHIDOS COM EFEITO MODIFICATIVO (ACÓRDÃO 5.302/2019-TCU-2ª CÂMARA). NOVOS EMBARGOS DE DECLARAÇÃO, ESTES OPOSTOS POR OUTRO RESPONSÁVEL EM RELAÇÃO A QUEM TRANSITOU EM JULGADO A DELIBERAÇÃO CONDENATÓRIA. DECLARATÓRIOS NÃO CONHECIDOS.

PRESTAÇÃO DE CONTAS SIMPLIFICADA (PCSP)

não atuou.

Conforme consignado no Relatório precedente, trata-se de Prestação de Contas Simplificada da Coordenação-Regional da Fundação Nacional de Saúde no Estado de Roraima (Funasa-RR) referente ao exercício de 2006, ora em fase de Embargos de Declaração opostos por João Ponciano de Oliveira Dias (peça 500) contra o Acórdão 3099/2019-TCU-Segunda Câmara (peça 454) .
2.	Esclareça-se que essa última deliberação (Acórdão 3099/2019-TCU-Segunda Câmara) se limitou a promover correção de erro material detectado no Acórdão 1942/2019-TCU-Segunda Câmara (peça 449) , mais precisamente em seu subitem 3.2, para que onde se lia "Dental Alencar Imp. Exp. Comercio e Representações Ltda.", passou-se a ler "Dental Alencar Importação e Exportação, Comércio e Representação Ltda.".
3.	Diante disso, analiso os Embargos de Declaração em apreço como recurso integrativo interposto contra o teor do Acórdão 1942/2019-TCU-Segunda Câmara com a retificação de erro material promovida pelo Acórdão 3099/2019-TCU-Segunda Câmara.
4.	Para fins de exame de admissibilidade dos Declaratórios em tela, cabe frisar inicialmente que o Sr. João Ponciano foi notificado da deliberação condenatória (Acórdão 5602/2012-TCU-Segunda Câmara; peça 14, p. 21-24) em 22/11/2013 (peças 291 e 331) , por intermédio de advogado devidamente constituído nos autos (peça 120) , não tendo esse responsável sequer interposto Recurso de Reconsideração contra aquele decisum de 2012, atitude esta adotada exclusivamente pelos Srs. Roberto Pereira Ferreira (peças 175 e 176) , Antonio Elieney Vieira da Silva (peça 212) e Ramiro José Teixeira e Silva (peças 220 a 277) e pela Distribuidora Bringel Ltda. (peça 185) .
5.	Incabível, destarte, o manejo de qualquer recurso por parte do Sr. João Ponciano, em relação a quem transitou em julgado, há bastante tempo, o Acórdão 5602/2012-TCU-Segunda Câmara. Aliás, atualmente, nem mesmo a interposição de Recurso de Revisão, cujo prazo preclusivo é de cinco anos (art. 35 da Lei Orgânica do TCU) , seria mais viável.
6.	Esclareça-se, ademais, que a notificação do Sr. João Ponciano de Oliveira Dias acerca das decisões subsequentes ao Acórdão 5602/2012-TCU-Segunda Câmara, em especial dos Acórdãos 1.942/2019 e 5.302/2019 deste mesmo Colegiado, objetivou exclusivamente informar o responsável sobre as reformas - a ele favoráveis, diga-se de passagem - promovidas nestes autos em relação à deliberação condenatória original, reformas estas empreendidas em sede recursal por meio daqueles dois julgados com fundamento no art. 281 do Regimento Interno do TCU, segundo o qual, "Havendo mais de um responsável pelo mesmo fato, o recurso apresentado por um deles aproveitará a todos, mesmo àquele que houver sido julgado à revelia, no que concerne às circunstâncias objetivas, não aproveitando no tocante aos fundamentos de natureza exclusivamente pessoal.".
7.	Nessas circunstâncias, resta não conhecer dos Embargos em apreço.
8.	Permito-me, de todo modo, refutar algumas questões suscitadas pelo embargante sob a alegação de que se trataria de matérias de ordem pública. E assim o faço valendo-me inicialmente de fundamentos já constantes dos autos, mais precisamente do Relatório e do Voto que sustentam o Acórdão 5602/2012-TCU-Segunda Câmara, dos quais se extraem os seguintes excertos:
Relatório do Acórdão 5602/2012-TCU-Segunda Câmara (peça 13, p. 2-50; e peça 14, p. 1-13) 
"Trata-se de Prestação de Contas Simplificada da Coordenação-Regional da Fundação Nacional de Saúde no Estado de Roraima (Funasa/RR) , referente ao exercício de 2006. 
 (...) 
7. (...) após descrever as irregularidades e delimitar as responsabilidades dos agentes, a unidade técnica promoveu as respectivas citações/audiências, nos termos dos expedientes contidos nas fls. 358/397 do vol. 1. Transcrevo, a seguir, a instrução de fls. 426-469 do vol. 2 que examinou as razões e elementos de defesa apresentados:
 (...) 
2. EXAME DAS CITAÇÕES E AUDIÊNCIAS
 (...) 
2.2.1 Questão 1: Referente ao pagamento à empresa Roraima Taxi Aéreo Ltda., por serviços não executados e sem suporte documental, relacionados ao Contrato 013/2005, caracterizados por: 
a) inexistência, no Destacamento de Controle do Espaço Aéreo de Boa Vista DTCEA-BV, do Comando da Aeronáutica, de registros de voos apresentados nas Prestações de Contas da Funasa/Core/RR, como tendo sido efetuados, conforme item 2.2.1.5.1 do Relatório de Ação de Controle nº 00221.000011/2006-99 da CGU; e
b) não comprovação de que os mesmos haviam sido realizados, apurada pela diferença entre o total pago pelas Notas Fiscais nº s 153 (cento e cinquenta e três) , 154 (cento e cinquenta e quatro) e 155 (cento e cinquenta e cinco) da empresa Roraima Taxi Aéreo Ltda., R$ 685.516,30 (seiscentos e oitenta e cinco mil, quinhentos e dezesseis reais e trinta centavos) ., e o total de serviços prestados registrado nas prestações de contas no mesmo período, conforme item 2.2.1.5.2 do Relatório de Ação de Controle nº 00221.000011/2006-99 da CGU:
Responsáveis: Ramiro José Teixeira e Silva (CPF: 027.339.942-04) - Coordenador Regional da Funasa-RR; Fátima Maria do Nascimento (CPF: 526.616.524-34) , João Ponciano de Oliveira Dias (CPF: 034.509.702-59) e Namis Levino da Silva Filho (CPF: 229.805.552-15) - Fiscais do Contrato nº 013/2005; e a empresa Roraima Taxi Aéreo Ltda. (CNPJ: 03.562.954/0001-86) : 
Irregularidades: 
a) pagamento por serviços não executados (agentes públicos) / recebimento de valores por serviços não prestados (empresa) , relacionados ao Contrato 013/2005, em virtude da inexistência, no Destacamento de Controle do Espaço Aéreo de Boa Vista DTCEA-BV, do Comando da Aeronáutica, de registros de voos apresentados nas Prestações de Contas da Funasa/Core/RR como tendo sido efetuados, considerando que o valor total apresentado abaixo refere-se à parcela relativa ao ano de 2006 do total apontado pela CGU no item 2.2.1.5.1 do Relatório de Ação de Controle nº 00221.000011/2006-99;  
Valores Originais dos Débitos				Data de Origem
R$ 477.521,31 						16/6/2006
R$ 771.128,69 						6/7/2006
b) pagamento (agentes públicos) / recebimento de valores (empresa) por serviços relacionados ao Contrato 013/2005 sem a comprovação de que os mesmos haviam sido realizados, caracterizado pela diferença entre o total pago pelas Notas Fiscais nº s 153 (cento e cinquenta e três) , 154 (cento e cinquenta e quatro) e 155 (cento e cinquenta e cinco) da empresa Roraima Taxi Aéreo Ltda., R$ 685.516,30 (seiscentos e oitenta e cinco mil, quinhentos e dezesseis reais e trinta centavos) ., e o total de serviços prestados registrado nas prestações de contas no mesmo período: 224:20 h (duzentos e vinte e quatro horas e vinte minutos) de voo, equivalentes a R$ 291.633,33 (duzentos e noventa e um mil, seiscentos e trinta e três reais e trinta e três centavos) ; considerando que os valores mencionados referem-se à parcela relativa ao ano de 2006 do total apontado pela CGU no item 2.2.1.5.2 do Relatório de Ação de Controle nº 00221.000011/2006-99;
Valores Originais dos Débitos		Data de Origem
R$ 158.361,66				19/4/2006
R$ 203.796,66				26/4/2006	
R$ 31.724,65				28/4/2006
Razões de Justificativa Apresentadas: 
 (...) 
2.2.1.49 O Sr. João Ponciano de Oliveira Dias faz constar suas considerações nas fls. 285/294 - Anexo 3. Equivocadamente, o epigrafado intitula seu expediente como um Recurso de Reconsideração. Inclusive, em meio à sua defesa, argumenta que este Tribunal teria cerceado seus direitos a ampla defesa e ao contraditório, pois não lhe teria dado a oportunidade de prestar contas a respeito das inconsistências pelas quais teria sido condenado.
2.2.1.50 Consagrando a busca pela verdade material dos fatos, aproveitemos o documento enviado pelo defendente na condição de alegações de defesa à citação efetuada. 
2.2.1.51 Em prólogo, o Sr. João Ponciano enfatiza que sua capacidade contributiva é parca frente aos vultosos valores que lhe estão sendo impostos como débito. A mais, apenas acentua que não tivera sua conduta devidamente individualizada nos presentes autos, e que, pelo contrário, estaria recebendo uma penalidade genérica.
Análise:
2.2.1.52 Em resposta à alegação do gestor de que não tivera sua conduta individualizada nos autos, importa destacar que o epigrafado obteve cópia integral dos autos, conforme consta à 32 - Anexo 2. Nesse sentido, ainda que existisse eventual falha no Ofício de Citação no que se refere ao esclarecimento da acusação, o que não é o caso, é fato que o acusado teve condições de visualizar o processo e se certificar de seu grau de envolvimento na prática em baila.
2.2.1.53 Ademais, a acusação foi precisa, no item 'b', por exemplo, em dizer que o superfaturamento decorre da divergência entre as prestações de contas e as notas fiscais. Assim, se ele acreditasse não ter envolvimento com a confecção e fiscalização de qualquer um dos expedientes, bastava comprovar tal situação. Desta forma, não nos parece razoável assentir que seus direitos ao contraditório e à ampla defesa tenham sido solapados.
2.2.1.54 Sendo essa única ponderação a ser feita no que tange em específico as alegações do Sr. João Ponciano, a análise do caso conduz para o mesmo entendimento trazido anteriormente. Decai a irregularidade assinalada na alínea 'a', mas mantém-se a tratada no item 'b'.
2.2.1.55 Deste modo, tendo em vista que o responsável não logrou elidir a impropriedade por ele cometida, deve ter suas contas julgadas irregulares, responder pelo débito causado ao erário, e sofrer a sanção prevista no art. 57, da Lei nº 8.443, de 1992.
 (...) 
2.2.1.60 Com efeito, ao compulsar os autos, verificou-se que o Sr. Namis não atuou diretamente na condução do Contrato 13/05, pelo menos no exercício de 2006. De acordo com a Portaria - Funasa nº 72, de 27 de junho de 2005, à fl. 37 - Anexo 3, os fiscais do contrato eram os Srs. Fátima Maria do Nascimento e João Ponciano de Oliveira Dias.
 (...) 
3 CONCLUSÃO
3.1 Tendo em vista a análise realizada nos itens 2.2.1, 2.2.2 e 2.2.3, 2.2.4, 2.2.5, 2.2.6, 2.2.7, 2.2.8, 2.2.9, 2.2.10 e 2.2.11, propõe-se acolher as alegações de defesa e razões de justificativa apresentadas pelos responsáveis arrolados a seguir, quanto às seguintes condutas, uma vez que as mesmas foram suficientes para elidir as irregularidades imputadas:
Srs. Ramiro José Teixeira e Silva; Fátima Maria do Nascimento, João Ponciano de Oliveira Dias, Namis Levino da Silva Filho e a empresa Roraima Taxi Aéreo Ltda.: Em relação à questão 2.2.1: a) pagamento à empresa Roraima Taxi Aéreo Ltda., por serviços não executados e sem suporte documental, relacionados ao Contrato 013/2005, caracterizado pela inexistência, no Destacamento de Controle do Espaço Aéreo de Boa Vista DTCEA-BV, do Comando da Aeronáutica, de registros de voos apresentados nas Prestações de Contas da Funasa/Core/RR, como tendo sido efetuados, conforme item 2.2.1.5.1 do Relatório de Ação de Controle nº  00221.000011/2006-99 da CGU;
 (...) 
3.2 Com relação às demais irregularidades analisadas nos itens 2.2.1, 2.2.3, 2.2.4, 2.2.6, 2.2.8, 2.2.9, 2.2.10 e 2.2.11, propõe-se rejeitar as alegações de defesa e razões de justificativa apresentadas pelos responsáveis, Srs. Ramiro José Teixeira e Silva, Fátima Maria do Nascimento, João Ponciano de Oliveira Dias, Roraima Taxi Aéreo Ltda., Roberto Pereira Ferreira, Dental Alencar Imp. Exp. Comércio e Representações Ltda., Aurean Leal dos Santos, Antonio Elieney Vieira da Silva, Rina Márcia Leite Dias uma vez que tais alegações não foram suficientes para elidir as irregularidades imputadas.
 (...) 
3.3 No tocante à aferição quanto à ocorrência de boa-fé na conduta dos demais responsáveis, conforme determina o mandamento contido no § 2º do art. 202 do RI/TCU, entendemos que não há nos autos elementos que permitam reconhecê-la, podendo este Tribunal, desde logo, proferir o julgamento definitivo de mérito, nos termos do § 6º do aludido art. 202 do RI/TCU.
3.4 Desta sorte, pensamos que devam ser julgadas irregulares as contas dos Srs. José Teixeira e Silva, Fátima Maria do Nascimento, João Ponciano de Oliveira Dias, Roberto Pereira Ferreira, Aurean Leal dos Santos, Antonio Elieney Vieira da Silva, e Rina Márcia Leite Dias, assim como adotadas as seguintes medidas:
3.4.1. com relação ao item 2.2.1. b) , condenar solidariamente os Srs. Ramiro José Teixeira e Silva, Fátima Maria do Nascimento, João Ponciano de Oliveira Dias, Roraima Taxi Aéreo Ltda. ao pagamento dos débitos abaixo citados, aplicando-lhes a multa prevista no art. 57 da Lei nº  8.443, de 1992:
Valor Histórico		Data de Origem
R$ 158.361,66		19/4/2006
R$ 203.796,66		26/4/2006	
R$ 31.724,65		28/4/2006
 (...) 
4. PROPOSTA DE ENCAMINHAMENTO
4.1  Ante o exposto, submetemos os autos à consideração superior, propondo:
a) rejeitar as razões de justificativa apresentadas pelos Srs. Ramiro José Teixeira e Silva, Fátima Maria do Nascimento, João Ponciano de Oliveira Dias, Roraima Taxi Aéreo Ltda., Roberto Pereira Ferreira, Dental Alencar Imp. Exp. Comércio e Representações Ltda., Aurean Leal dos Santos, Antonio Elieney Vieira da Silva, Rina Márcia Leite Dias, considerando as ocorrências relatadas no subitem 2.2.1, 2.2.3, 2.2.4, 2.2.6, 2.2.8, 2.2.9, 2.2.10 e 2.2.11, desta instrução; 
 (...) 
d)  com fundamento nos arts. 1º, inciso I, 16, inciso III, alínea 'c', e § 2º da Lei nº 8.443, de 16 de julho de 1992, c/c os arts. 19 e 23, inciso III, da mesma Lei, e com arts. 1º, inciso I, 209, inciso II, e § 4º, 210 e 214, inciso III, do Regimento Interno, que sejam julgadas irregulares as contas dos responsáveis: Srs. Ramiro José Teixeira e Silva (CPF: 027.339.942-04) ; Fátima Maria do Nascimento (CPF: 526.616.524-34) , João Ponciano de Oliveira Dias (CPF: 034.509.702-59) , Roberto Pereira Ferreira (CPF: 060.514.212-20) , Aurean Leal dos Santos (CPF: 225.749.642-68) , e Antonio Elieney Vieira da Silva (CPF: 305.729.324-72) ;
e) condenar os responsáveis abaixo arrolados ao pagamento das quantias a seguir especificadas, com a fixação do prazo de quinze dias, a contar das notificações, para comprovarem, perante o Tribunal (art. 214, inciso III, alínea 'a', do Regimento Interno) , o recolhimento das dívidas aos cofres do Tesouro Nacional atualizadas monetariamente e acrescidas dos juros de mora, calculados a partir das datas discriminadas, até a data dos recolhimentos, na forma prevista na legislação em vigor; aplicando-lhes a multa prevista no art. 57 da Lei nº 8.443, de 16 de julho de 1992, c/c o art. 267 do Regimento Interno, com a fixação do prazo de quinze dias, a contar das notificações, para comprovarem, perante o Tribunal (art. 214, inciso III, alínea 'a', do Regimento Interno) , o recolhimento das dívidas à Fundação Nacional de Saúde - Funasa, atualizadas monetariamente desde a data do Acórdão que vier a ser proferido até a dos efetivos recolhimentos, se forem pagas após o vencimento, na forma da legislação em vigor;
e.1) Srs. Ramiro José Teixeira e Silva (CPF: 027.339.942-04) ; Fátima Maria do Nascimento (CPF: 526.616.524-34) , João Ponciano de Oliveira Dias (CPF: 034.509.702-59) , e Roraima Taxi Aéreo Ltda. (CNPJ: 03.562.954/0001-86) :
	Valor original (R$) 
	Data da ocorrência

	158.361,66
	19/4/2006

	203.796,66
	26/4/2006

	31.724,65
	28/4/2006

 (...) 
É o Relatório" (os sublinhados e os negritos feitos cumulativamente com aqueles primeiros destaques não constam no original) 
Voto do Acórdão 5602/2012-TCU-Segunda Câmara (peça 14, p. 14-20) 
" (...) 
3. Sintetizo, a seguir, as ocorrências apuradas, porque os responsáveis foram instados a se  manifestar por meio dos citações e audiências realizadas: 
3.1. Ocorrência 1: Referente ao pagamento à empresa Roraima Taxi Aéreo Ltda., por serviços não executados e sem suporte documental, relacionados ao Contrato 013/2005, caracterizados por: 
a) inexistência, no Destacamento de Controle do Espaço Aéreo de Boa Vista DTCEA-BV, do Comando da Aeronáutica, de registros de voos apresentados nas Prestações de Contas da Funasa/Core/RR, como tendo sido efetuados, conforme item 2.2.1.5.1 do Relatório de Ação de Controle nº 00221.000011/2006-99 da CGU, resultando débito no valor total de R$ 1.248.650,00; 
b) não comprovação de que os mesmos haviam sido realizados, apurada pela diferença entre o total pago pelas Notas Fiscais nº s 153 (cento e cinquenta e três) , 154 (cento e cinquenta e quatro) e 155 (cento e cinquenta e cinco) da empresa Roraima Taxi Aéreo Ltda. e o total de serviços prestados registrado nas prestações de contas no mesmo período, conforme item 2.2.1.5.2 do Relatório de Ação de Controle nº 00221.000011/2006-99 da CGU, resultando débito no valor total de R$ 393.882,97:
3.1.1 Responsáveis: Ramiro José Teixeira e Silva - Coordenador Regional da Funasa-RR; Fátima Maria do Nascimento, João Ponciano de Oliveira Dias e Namis Levino da Silva Filho - Fiscais do Contrato nº 013/2005; e a empresa Roraima Taxi Aéreo Ltda.
 (...) 
34. (...) , tenho que a unidade instrutiva caracterizou plenamente a responsabilidade do ex-Coordenador Regional da Funasa (Ramiro José Teixeira e Silva) , dos fiscais do contrato (Fátima Maria do Nascimento e João Ponciano de Oliveira Dias) e da empresa Roraima Taxi Aéreo Ltda., devendo ser condenados, solidariamente, ao pagamento do débito apurado, com a comunicação da multa do art. 57 da LO/TCU, além da irregularidade das contas dos agentes primeiramente mencionados.
 (...) " (de igual modo, os sublinhados e os negritos feitos cumulativamente com aqueles primeiros destaques não constam no original) 
9.	Depreende-se desses excertos de fundamentação do Acórdão 5602/2012-TCU-Segunda Câmara que se encontra devidamente delineada e individualizada a conduta que motivou, nos termos daquele decisum, o julgamento pela irregularidade das contas do Sr. João Ponciano de Oliveira Dias, sua condenação em débito e sua apenação com a multa prevista no art. 57 da Lei 8.443, de 16/7/1992.
10.	Outrossim, creio que o causídico do Sr. João Ponciano parece não estar muito familiarizado com a processualística do TCU, pois argui que a defesa de seu cliente dependeria do oferecimento, por esta Corte de Contas, de oportunidade para apresentação de prestação de contas, quando, na verdade, em consonância com o art. 12, inciso II, da Lei Orgânica deste Tribunal, combinado com o art. 202, inciso II, de seu Regimento Interno, o contraditório e a ampla defesa daquele agente público foram oportunizados no ato de sua citação para apresentação de alegações de defesa, nos termos do Ofício 98/2010/TCU/SECEX-RR, de 23/02/2010 (peça 8, p. 39-41) .
11.	A não familiarização do advogado do Sr. João Ponciano com o rito processual desta Casa pode ser notada, ainda, no fato de que as alegações de defesa do referido responsável terem sido apresentadas sob o título de recurso de reconsideração (peça 41, p. 35-44) . Esclareço que, de todo modo, "Consagrando a busca pela verdade material dos fatos, [aproveitou-se nestes autos] o documento enviado pelo defendente na condição de alegações de defesa à citação efetuada." (excerto do Relatório do Acórdão 5602/2012-TCU-Segunda Câmara; peça 13, p. 11, subitem 2.2.1.50) .
12.	Vislumbro, de igual forma, a possibilidade de o embargante estar tentando rediscutir o mérito e sua condenação neste processo de contas, o que, mesmo que se desconsiderasse o exame negativo de admissibilidade acima empreendido, seria inapropriado em sede de embargos, segundo pacífica jurisprudência pátria. Nesse sentido, cito os Acórdãos 2.391/2019, 2.928/2019, 2.690/2019, 2.170/2019, 2.909/2017, 2.608/2017 e 2.367/2017 proferidos pelo Plenário desta Corte de Contas, este último de minha relatoria e os demais relatados pelos Ministros Augusto Nardes, Benjamin Zymler, Ana Arraes, Raimundo Carreiro, André Luís de Carvalho e Augusto Sherman Cavalcanti, respectivamente, podendo ser mencionados também alguns precedentes do Supremo Tribunal Federal, quais sejam, ACO 1062 AgR-ED-ED/DF de 20/4/2017, Inq 3983 ED/DF de 2/6/2016 e ACO 312 ED/BA de 7/10/2015, todos de Plenário, relatores os Ministros Edson Fachin, Teori Zavascki e Luiz Fux.
13.	Permito-me deixar consignada, por oportuno, minha percepção de que, nos presentes autos, os elementos substanciais para o adequado deslinde do feito foram suficientemente discutidos, na amplitude e na profundidade indispensáveis para a perfeita formação da convicção do órgão julgador, contendo as decisões proferidas neste processo, inclusive a ora embargada, os necessários fundamentos pelos quais esta Corte decidiu as questões que lhe foram submetidas.
14.	Repiso, portanto, meu entendimento no sentido de que os Embargos em tela não merecem ser conhecidos, restando refutar, pelas razões ora consignadas, as matérias de ordem pública suscitadas pelo Sr. João Ponciano de Oliveira Dias na presente etapa processual.
15.	Informo, por fim, que o erro material detectado no subitem 3.2 do Acórdão 1942/2019-TCU-Segunda Câmara (peça 449) e corrigido pelo Acórdão 3.099/2019 deste mesmo Colegiado (peça 454) consta também em outros dispositivos daquela deliberação, assim como dos Acórdãos, também de 2ª Câmara, 5.602/2012 (peça 14, p. 21-24) , 1.347/2015 (peça 389) e 5.302/2019 (peça 497) , cabendo promover, nesta assentada, as devidas retificações, para o que solicito, nos termos do art. 280, § 1º, inciso II, do Regimento Interno do TCU, a manifestação oral do Ministério Público/TCU na presente sessão de julgamento.
	Ante o exposto, VOTO no sentido de que o Tribunal adote a deliberação que ora submeto à apreciação deste Colegiado.
TCU, Sala das Sessões Ministro Luciano Brandão Alves de Souza, em 18 de fevereiro de 2020.
AROLDO CEDRAZ 
Relator